臺灣臺中地方法院民事裁定　　　　　　　100年度抗字第214號
抗　告　人　林素秋
相　對　人　台新國際商業銀行股份有限公司
法定代理人　蔡榮棟
上列抗告人因與相對人間拍賣抵押物事件，對於中華民國100年8
月12日本院100年度司拍字第304號所為裁定提起抗告，本院裁定
如下：
    主  文
抗告駁回。
抗告程序費用新臺幣壹仟元由抗告人負擔。
    理  由
一、按抵押權人於債權已屆清償期而未受清償者，得聲請法院拍
    賣抵押物，就其賣得價金而受清償，民法第873條第1項定有
    明文。又抵押權經設定登記後，債權人因債務屆滿未受清償
    ，依民法第873條第1項之規定，即得聲請法院拍賣抵押物，
    如對於此項法律關係有爭執時，亦應由有爭執之人提起訴訟
    ，以求解決，不得僅依抗告程序聲明其有爭執，並據為廢棄
    拍賣裁定之理由，最高法院著有51年台抗字第269號判例可
    循。是拍賣抵押物准許強制執行之裁定，係屬非訟事件裁定
    ，為裁定之法院僅就抵押權人所提出之債權憑證、抵押權設
    定契約書、他項權利證明書、土地暨建物登記謄本為形式上
    之審查，尚無從審酌實體上之法律關係抗辯事由。準此抗告
    法院就拍賣抵押物裁定准予強制執行事件，亦僅得就債權是
    否已屆清償期而未受清償為形式審查。
二、本件相對人以抗告人尚欠本金新臺幣（下同）1,837,576元
    （其中1,720,678元自民國100年5月25日起至清償日止，按
    年息百分之2.31計算利息，6個月內按利息百分之10計算違
    約金，6個月以上按利息百分之20計算違約金；另116,818元
    【應係116,898之誤載】自99年9月20日起至清償日止，按年
    息百分之20計算利息），聲請本院於上開範圍內裁定准予拍
    賣抵押物，並提出他項權利證明書、土地及建物登記簿謄本
    、借款借據暨約定書、貸款總約定書、動撥申請書、抗告人
    歸戶查詢資料為證，並經原審於100年8月12日裁定准予拍賣
    抵押物。
二、抗告意旨略以：相對人指稱伊自99年9月20日起，即未繳納
    本息，與事實不符，繳款日為每月25日，伊每個月都有繳款
    ，且迄今款項都是自其帳戶自動扣款，並無未繳之情形，爰
    請求廢棄原裁定等語。
三、查：
(一)、本件抗告人以其所有如原裁定附表所示不動產提供予相對人
    擔保相對人對於其之債權，而設定最高限額2,280,000元之
    抵押權，存續期間自91年11月25日至121年11月24日止，並
    約定以債務人（即抗告人）對抵押權人（即相對人）之現在
    （包括過去已發生尚未清償者）及將來所負在抵押權設定契
    約書所定債權最高限額內之票據、借款、墊款、保證以及抵
    押權人所墊付抵押物之保險費以及其他一切債務，及其利息
    、違約金、實行抵押權費用、對債務人取得執行名義之費用
    ，及其他債務人應負擔之各種法律程序費用，與因債務不履
    行而發生之損害賠償與有關履行上開債務所需之一切費用為
    擔保債權種類及範圍等情，有他項權利證明書、土地及建物
    登記簿謄本、土地及建築改良物抵押權設定契約書及其他約
    定事項在卷足憑。
(二)、抗告人於99年1月7日，向相對人借款1,890,000元，約定利
    息及違約金，清償日期為121年1月7日，並約定按月繳納本
    息，如一次未履行，即喪失期限利益，有借款借據暨約定書
    、貸款總約定書、動撥申請書可稽。另抗告人於86年12月10
    日向相對人聲請信用卡借款，依信用卡會員約定條款第23條
    第2項第2款約定：持卡人有一期未繳付最低應繳金額或所繳
    付款項未達貴行（即相對人）所定最低應繳金額者；第24條
    第2項約定：持卡人如有前條第二項各款事由之一‧‧‧者
    ，貴行（即相對人）經事先通知或催告後，貴行（即相對人
    ）得隨時縮短卡人延後付款期限或視為全部到期，亦有台新
    銀行生活信用卡契約書及約定條款在卷為據。
(三)、本件抗告人主張伊每月都有正常繳款，並無未繳之情形，並
    提出台新國際商業銀行98年1月8日繳息卡及自動扣款紀錄為
    憑。此情據本院函詢相對人，據相對人100年9月29日陳報本
    院以：截至100年6月29日聲請裁定時，債務人（即抗告人）
    尚有房貸借款本金1,720,678元及自100年5月25日起至清償
    日止之利息、違約金尚未清償，期間陳報人於每月25日皆有
    依約清償等語；而參諸相對人上開陳報狀所附帳戶還款明細
    查詢畫面顯示，抗告人截至100年8月25日確實均有按月繳付
    前揭借款之本息，是以抗告人關於向相對人借款1,890,000
    元部分，應有按期繳納本息，應堪認定，是抗告人就此部分
    所辯，尚非無據。
(三)、惟關於信用卡款項部分，抗告人自99年9月20日起即未繳付
    ，迄100年6月2日止累積欠款共116,898元之事實，業據相對
    人提出之抗告人客戶帳務查詢、台新銀行信用卡帳單（99年
    10月份至100年6月份）及催收紀錄在卷可憑，堪認抗告人系
    爭抵押權所擔保之債權確有已屆清償期而未清償之情事，原
    審依此准予拍賣抵押物，並無不合。
四、綜上，本件依相對人所提之文件為形式上之審查，既足認系
    爭最高限額抵押權所擔保之債權已屆清償期而未獲清償，相
    對人自仍得聲請拍賣抵押物，資求獲償。從而，抗告人提起
    本件抗告，請求廢棄原裁定，仍不能謂有理由，自應予以駁
    回。
五、據上論結，本件抗告為無理由，應依非訟事件法第46條、第
    21條第2項、第24條第1項，民事訴訟法第495條之1第1項、
    第449條第1項、第78條，裁定如主文。
中    華    民    國    100    年    10    月  25    日
                  民事第二庭  審判長法  官  王  銘
                                    法  官  陳添喜
                                    法  官  李慧瑜
以上為正本，係照原本作成。
如不服本裁定，僅得於收受本裁定正本送達後10日內，以適用法
規顯有錯誤為理由，向本院提出再抗告狀（須附繕本一份及繳納
再抗告裁判費新臺幣1,000元），並應同時表明再抗告理由。
中    華    民    國  100    年    10    月    25    日
                                  書記官  林國雄